【裁判字號】    95,訴,468
【裁判日期】    950710
【裁判案由】    強盜等
【裁判全文】
臺灣臺北地方法院刑事判決               95年度訴字第468號
公  訴  人  臺灣臺北地方法院檢察署檢察官
被      告  丙○○
                      號3樓
指定辯護人  連兆宗律師
上列被告因強盜等案件，經檢察官提起公訴（95年度偵字第3032
號），本院判決如下：
    主  文
丙○○攜帶兇器竊盜，因防護贓物、脫免逮捕，而當場施以強暴
，累犯，處有期徒刑伍年貳月；一字型起子壹支沒收。又依法逮
捕之人脫逃，累犯，處有期徒刑參月。又連續行使偽造私文書，
足以生損害於公眾及他人，累犯，處有期徒刑參月；如附表所示
偽造「林治宏」之署押陸枚均沒收。應執行有期徒刑伍年陸月；
一字型起子壹支及如附表所示偽造「林治宏」之署押陸枚均沒收
。
     事  實
一、丙○○前因違反槍砲彈藥刀械管制條例案件，經本院以八十
    九年度訴字第一四二五號判決處有期徒一年二月，併科罰金
    新台幣三萬元確定，於民國九十一年六月二十五日縮短刑期
    假釋出監，同年八月十九日假釋期滿以已執行論；又因違反
    毒品危害防治條例案件，經本院以九十二年度簡字第二四０
    八號判決處有期徒刑六月，如易科罰金以三百元折算一日確
    定，於九十三年七月八日縮刑期滿執行完畢。猶不知悛悔，
    於九十五年一月二十二日下午三時三十分許騎乘竊自甲○○
    之車牌號碼GZ5-271 號重機車（竊盜部分業經另案臺灣桃園
    地方法院九十四年度易字第一五五三號判決處有期徒刑一年
    四月，而由本院另為不受理判決），行經台北市中山區○○○路○段四十五巷二十九號前，見丁○○所管領使用之車牌
    號碼FM-4322 號自用小貨車停放於該處，認有機可趁，意圖
    為自己不法之所有，持其所有長約十五公分，金屬材質，足
    以對人之生命、身體產生危險，可供凶器使用之一字型起子
    一支敲破該自小貨車右前車窗（毀損部分業據丁○○撤回告
    訴），伸手入內開啟車門，竊取丁○○所有置放於車內之雷
    射水平儀、電鋸及線鋸各一台得手。旋於丙○○左手持雷射
    水平儀及電鋸，右手持線鋸，擬返回前揭機車處時，適為丁○○之員工乙○○發現，乃出言喝止並向前追捕欲加攔阻，
    詎丙○○為防護贓物、脫免逮捕，竟轉身以右手所持重達約
    一公斤之線鋸擲向乙○○胸前，而當場施強暴於乙○○，幸
    為乙○○及時以手中所持木板加以阻擋，未遭直接擊中，丙○○隨即趁隙將雷射水平儀及電鋸置於前揭機車踏板處，並
    騎上機車欲啟動電門逃離現場，惟仍經乙○○上前將其拉下
    機車，並與隨後聞聲到場之丁○○及數名員工合力將丙○○
    壓制在地。嗣臺北市政府警察局中山分局中山一派出所員警
    李昆鴻、王重和據報到場將丙○○逮捕帶回所內偵訊，並於
    偵訊完畢後將丙○○右手銬於值班台左前方鐵欄杆上，未料
    丙○○竟於同日晚間六時四十分許，趁上開二員均忙於處理
    民眾到所辦理車輛協尋手續等公務之際，掙脫手銬逃逸。嗣
    為警於九十五年二月六日中午十二時三十分許在臺北縣三重
    市○○路三十七號前循線將丙○○逮捕歸案。
二、丙○○另明知其未領有汽、機車駕照不得駕車，仍冒用其胞
    兄林治宏之名義，駕駛汽、機車受檢受罰，而基於概括犯意
    ，先於九十四年六月二十八日上午九時十五分許，騎乘車牌
    號碼BLW-257號重機車，於臺北縣土城市○○路、延平路口
    違規闖紅燈，為臺北縣政府警察局土城分局清水派出所員警
    攔停掣單舉發時，冒用林治宏之名義受檢，並於臺北縣政府
    警察局九十四年六月二十八日北縣警交字第 C00000000號舉
    發違反道路交通管理事件通知單移送聯之「收受通知聯者簽
    章」欄內偽簽「林治宏」署名，並複寫至同份存根聯之「舉
    發單位章戳」欄內，表示違規駕駛人「林治宏」已收到上開
    舉發通知單，而偽造具有收據性質之私文書，復持交該執勤
    員警而行使之；再於同年十月十六日下午五時五分許，騎乘
    上開機車行經臺北市○○○路、寶慶路口為臺北市中正第一
    分局警備隊員警攔停時，因未能出示駕照，為該員舉發其無
    照駕駛，丙○○乃承前犯意，冒用林治宏名義於臺北市政府
    九十四年十月十六日北市警交大字第AEB396890 號舉發違反
    道路交通管理事件通知單移送聯之「收受通知聯者簽章」欄
    處偽簽「林治宏」署名，並複寫至同份存根聯之「舉發單位
    章戳」欄內而偽造該私文書，再持交予該執勤員警而行使之
    ；又於九十五年一月十五日上午凌晨一時五分許，駕駛車牌
    號碼4873-DW 號自用小客車於臺北市○○路、衡陽路口違規
    左轉，為臺北市中正第一分局博愛路派出所員警掣單舉發，
    丙○○賡續前偽造文書犯意，冒用林治宏名義於臺北市政府
    警察局九十五年一月十五日北市警交大字第AEB670144 號舉
    發違反道路交通管理事件通知單移送聯之「收受通知聯者簽
    章」欄處偽簽「林治宏」署名，並複寫至同份存根聯之「舉
    發單位章戳」欄內而偽造該私文書，再持交予該員警而行使
    之。均足以生損害於「林治宏」使之受違規處罰之危險及警
    察、公路監理機關對於道路交通違規事件舉發、裁罰之正確
    性。嗣因林治宏本人對於上開交通違規裁罰不服而提出申訴
    ，而丙○○於九十五年一月二十二日因前揭準強盜案件為警
    逮捕時，經警發現其持有「林治宏」名義之上開舉發違反道
    路交通管理事件通知單通知聯，始悉上情。
三、案經丁○○訴由臺北市政府警察局中山分局報告臺灣臺北地
    方法院檢察署檢察官偵查起訴。
    理  由
一、脫逃及偽造文書罪部分：
    被告丙○○因前開竊盜案件為警逮捕帶回臺北市政府警察局
    中山分局中山一派出所偵訊後，於九十五年一月二十二日晚
    間六時許趁員警忙於公務之際掙脫手銬逃逸及於前揭時、地
    因駕車違規為警舉發而冒用其胞兄林治宏名義在如附表所示
    各該舉發違反道路交通管理事件通知單偽簽「林治宏」署名
    後持交執勤員警等情，迭據被告丙○○於警詢、偵訊及本院
    審理中均坦承不諱（見偵查卷第二一、二二、六七、九三、
    九四頁，本院九十五年三月二十九日準備程序筆錄第二頁、
    九十五年六月二十六日審判筆錄第十五頁），核與證人即臺
    北市政府警察局中山分局中山一派出所警員李昆鴻、王重和
    及林治宏證述情節相符（見偵查卷第九三、一二九頁），並
    有台北縣政府警察局九十四年六月二十八日北縣警交字第C0
    0000000 號舉發違反道路交通管理事件通知單三紙及臺北市
    政府警察局九十四年十月十六日、九十五年一月十五日北市
    警交大字第AEB396890號、第AEB670144號舉發違反道路交通
    管理事件通知單各三紙、臺北市交通事件裁決所交通違規案
    件陳述書一紙（見偵查卷第三七至三九頁、第一一八至一二
    四頁、第一四三頁）附卷可稽，足認被告前開出於任意性自
    白與事實相符，堪以憑信。被告就此部分犯行，事證明確，
    堪以認定。
    準強盜罪部分：
  (一)訊據被告丙○○固不否認於前揭時、地持一字型起子敲破車
    牌號碼FM-4322 號自小貨車右前車窗，竊得置放於車內之雷
    射水平儀、電鋸及線鋸各一台之事實，惟矢口否認有何因防
    護贓物、脫免逮捕而施強暴行為於乙○○之犯行，辯稱：伊
    自小貨車內竊得雷射水平儀、電鋸及線鋸後，即以左手持電
    鋸及雷射水平儀，右手持線鋸，欲搬運至機車上時，為乙○○發覺而喊叫追捕，伊係急於跨上機車離去，因為方便啟動
    機車，乃隨手將線鋸往旁邊丟棄，並非故意擲向乙○○云云
    。
  (二)經查，被告於前揭時、地持所有一字型起子敲破車牌號碼
    FM-4322 號自小貨車右前車窗，竊得丁○○所有置放於車內
    之雷射水平儀、電鋸及線鋸各一台，離去時旋為乙○○發覺
    之事實，迭據被告於警詢、偵查及本院審理時均坦承不諱（
    見偵查卷第二十、六六至六八頁、本院九十五年三月二十九
    日準備程序筆錄第二頁、審判筆錄第十五頁），核與證人即
    告訴人丁○○、證人乙○○於警詢及本院審理時證述失竊情
    節相符（見偵查卷第三十至三五頁、本院審判筆錄第三、九
    、十頁），並有贓物認領保管單一紙、贓證物相片七紙在卷
    足憑（見偵查卷第五十四至六十一頁），是被告攜帶兇器竊
    盜一節，首堪認定。
  (三)次查，本件被告行竊車內財物得手，欲將之搬運至前揭機車
    離去之際，旋為乙○○發現，詎被告為防護贓物、脫免逮捕
    ，竟以右手所持重達約一公斤之線鋸擲向乙○○胸前，而當
    場施強暴於乙○○，為乙○○及時以手中木板擋落在地等情
    ，迭據證人乙○○於警詢中證稱：伊下班時發現被告身體進
    入貨車內翻東西，便上前詢問，被告即以左手持電鋸及雷射
    水平儀、右手持線鋸想要逃跑，伊即追上前去，被告發現後
    ，便以線鋸往伊身上攻擊，因該線鋸很重且有鋸齒，被丟到
    很危險，伊即以木板擋落，之後被告即騎上機車，將電鋸及
    雷射水平儀放在踏板上準備發動機車離去等語；於偵查中證
    稱：伊看到被告在貨車內偷東西，並拿著車內的工具打算要
    逃跑，伊即喝止被告並追上前去，被告轉身要騎上機車，但
    尚未上車，雙方約有四、五步距離時，被告即將右手所持線
    鋸朝伊前胸位置丟過來，伊見狀乃以手中木板將線鋸擋落，
    被告丟線鋸是為了阻止伊抓他，並非只是將贓物隨意丟到地
    上等語；於本院審理時結稱：伊準備下班時，看到貨車車門
    被打開，被告上半身伸進車內，伊上前詢問，被告即左手持
    雷射水平儀及電鋸、右手持線鋸欲逃跑，伊跟著追上前，追
    了幾步之後，被告即停住轉身對著伊，伊也停住，雙方距離
    約五、六步，伊問被告幹什麼，接著就看到被告手上重約一
    公斤的線鋸朝伊身體右前胸位置飛來，伊即以手上所持木板
    阻擋，線鋸因此擊中木板掉落伊右後側，被告丟擲線鋸後，
    即轉身騎上機車，打算要離開，伊即上前與隨後到場之幾名
    工人合力將被告從機車上拉下來等情歷歷（見偵查卷第三三
    、三四、九二、九三頁，本院審判筆錄第三至六頁），並當
    庭於卷附贓證物相片上繪出其與線鋸落地後之所在位置（見
    偵查卷第五七頁）。被告雖辯稱其當時已跨上機車，並將左
    手之電鋸及雷射水平儀放在機車踏板上，右手則為啟動機車
    ，乃隨手將線鋸丟棄在地，並非故意丟擲證人乙○○云云。
    然查，被告既知將竊得之電鋸及雷射水平儀放在機車踏板上
    ，自可將右手之線鋸亦同置於踏板上一併載離現場，何須丟
    棄地上？且該線鋸長約二十五公分、寬約七、八公分、高約
    二十公分，塑膠外殼，馬達為金屬材質，重量約一公斤；證
    人乙○○則身高約一百七十公分等情，業據證人乙○○、丁○○證述在卷（見本院審判筆錄第六、十頁），可見該線鋸
    有相當之體積及重量，則以被告所辯其係跨坐機車上，彎腰
    置物時為啟動機車電門，乃將右手中之線鋸順手丟棄，該線
    鋸理應往下掉落於原地或附近才是，殆無朝向後方約五步左
    右距離之證人乙○○胸前飛去之理，遑論該線鋸經乙○○以
    木板阻擋後，猶往後掉落於其身後尚有一大步之距離，業據
    證人乙○○結證在卷，益證該線鋸之拋擲力道非輕，苟非奮
    力丟擲，何以至之。復查證人乙○○與被告素無仇怨，且由
    其於本院審理時陳明伊抓住被告右手將其拉下機車後，被告
    僅繼續掙扎，但未攻擊伊等語（見本院審判筆錄第七頁），
    可見證人乙○○並未因案對被告有何特別憎惡之情，更無甘
    冒偽證刑責虛捏不實事項構陷被告於重罪之必要。至於證人
    乙○○雖於辯護人詰問時答稱無法判斷被告是否故意向其丟
    擲云云，然此被告主觀意思之認定，本非證人作證之範疇，
    而以被告拋擲前後，力圖持所竊得之電鋸及雷射水平儀離開
    現場，及其拋擲線鋸之高度與力道，佐以線鋸擊中證人乙○○用以遮擋之木板等客觀情狀觀之，足認被告確有朝追趕者
    丟擲，以期爭取時間攜所竊得之贓物離開現場之意圖甚明，
    被告空言否認，辯稱任意丟棄云云，顯不足採。從而被告前
    揭加重準強盜犯行事證明確，堪以認定。
二、被告行為後，刑法業於九十四年二月二日修正公布，九十五
    年七月一日起施行。依修正後刑法第二條第一項規定，行為
    後法律有變更者，適用行為時之法律，但行為後之法律有利
    於行為人者，適用最有利於行為人之法律；此係規範行為後
    法律變更所生新舊法律比較適用之準據法，本身並無新舊法
    比較之問題，是於刑法修正施行後，應一律適用修正後第二
    條第一項之規定，為「從舊從輕」之比較。又修正後刑法業
    已刪除第五十五條關於牽連犯、第五十六條連續犯之規定，
    此刪除雖非犯罪構成要件之變更，但顯已影響行為人刑罰之
    法律效果，自屬法律有變更，依新法第二條第一項規定，比
    較新舊法結果，仍應適用較有利於被告之行為時法律即舊法
    論以牽連犯及連續犯（參照最高法院九十五年第八次刑事庭
    會議決議）。
三、查被告攜以行竊之一字型起子一支，長約十五公分，一端為
    金屬材質，並經用以打破車窗玻璃，業據被告供明在卷（見
    本院審判筆錄第十五頁），顯見其客觀上足對人之生命、身
    體安全產生危險，而可作為兇器使用甚明；又修正前刑法第
    三百二十九條之以強盜論，係以強盜罪相當條文處罰之意，
    並非專以第三百二十八條第一項之強盜論，第三百三十條所
    謂犯強盜罪，不僅指自始犯強盜罪者而言，即依第三百二十
    九條以強盜論者，亦包括之（最高法院四十二年台上字第五
    二三號判例意旨參照）。是被告攜帶足供凶器使用之一字型
    起子破壞車窗竊取財物得手，並為防護贓物、脫免逮捕，而
    當場施強暴行為於乙○○，所為係犯刑法第三百二十九條之
    準強盜罪，而有同法第三百二十一條第一項第二款之情形，
    應依同法第三百三十條第一項之加重強盜罪論處。其因前開
    加重強盜案件為警逮捕後趁隙掙脫手銬逃逸，所為係犯刑法
    第一百六十一條第一項脫逃罪。再按違規通知單上「收受通
    知聯者簽章」欄具有收據之性質，屬私文書，被告於舉發違
    反道路交通管理事件通知單移送聯上收受通知聯者簽章欄內
    偽造「林治宏」之署押，同時複寫至同份存根聯之「舉發單
    位章戳」欄內，復提出交予執勤之員警，表示違規駕駛人「
    林治宏」已收到該通知單，顯然於該私文書之內容有所主張
    而行使之，足以生損害於林治宏使之受交通違規處罰之危險
    及警察、公路監理機關對於道路交通事件舉發、裁罰之正確
    性，所為係犯修正前刑法第二百十六條、第二百十條之行使
    偽造私文書罪；其偽造署押係偽造私文書之部分行為，又偽
    造私文書之低度行為，應為行使偽造私文書之高度行為所吸
    收，均不另論罪；被告先後三次行使偽造私文書犯行，時間
    緊接，方法相同，觸犯構成要件相同之罪，顯係基於概括犯
    意反覆為之，為連續犯，應依修正前刑法第五十六條之規定
    ，以一罪論，並加重其刑。被告所犯上開脫逃、行使偽造私
    文書及加重準強盜三罪，犯意各別，行為互殊，罪名有異，
    應予分論併罰。再被告前因違反槍砲彈藥刀械管制條例案件
    ，經本院以八十九年度訴字第一四二五號判決處有期徒一年
    二月，併科罰金新台幣三萬元確定，於九十一年六月二十五
    日縮短刑期假釋出監，同年八月十九日假釋期滿以已執行論
    ；又因違反毒品危害防治條例案件，經本院以九十二年度簡
    字第二四０八號判決處有期徒刑六月確定，於九十三年七月
    八日縮刑期滿執行完畢，有臺灣高等法院被告前案紀錄表附
    卷可稽，而被告行為後，刑法第四十七條累犯之規定，業於
    九十四年一月七日修正公布，並於九十五年七月一日施行；
    被告受有期徒刑執行完畢後，於五年以內故意再犯本件有期
    徒刑以上之罪，不論依修正前或修正後刑法第四十七條之規
    定，均構成累犯，對被告而言並無有利或不利之情形，自不
    生新舊法比較之問題，應逕依修正前之刑法第四十七條，論
    以累犯，加重其刑，並遞加重之。查被告前開加重準強盜犯
    行，始於持用其所有之一字起子，敲破路旁車輛玻璃，竊取
    車內放置已經使用過之雷射水平儀、電鋸及線鋸各一台，嗣
    經證人乙○○發覺喝止後，雖有對乙○○丟擲其所竊得之線
    鋸一台，用以制止乙○○繼續追躡，以利被告攜帶竊得之雷
    射水平儀及電鋸離開現場之舉，惟其所施之強暴手段幸經乙○○擋開而未造成傷害，且除前開丟擲線鋸之單一舉動外，
    被告並無其他持續攻擊行為，即至其遭乙○○、丁○○等人
    壓制在地時，亦僅試圖掙扎，未有其他衝突發生，已如前述
    ，其犯罪情節並非重大，惟所犯係七年以上有期徒刑之罪，
    情輕法重，在客觀上足以引起一般之同情，即予宣告法定最
    低度刑尤嫌過重者，爰依刑法第五十九條，就被告此部分犯
    行減輕其刑，並與前開加重事由先加後減之。爰審酌被告有
    多項前科紀錄，有卷附臺灣高等法院被告前案紀錄表可參，
    素行不端，又其身強體壯，不思謀求正當職業營生，竟以不
    法手段圖取非份之財，並以前開方法施強暴於乙○○，惟事
    後已與告訴人丁○○達成和解，賠償其損失新臺幣八千元及
    其犯罪之動機、目的、手段、所生危害程度並犯後坦承部分
    犯行，態度尚可等一切情狀，分別量處如主文所示之刑，並
    定其應執行有期徒刑五年六月；公訴人雖求處應執行有期徒
    刑九年，惟本院斟酌前情，認其求刑稍嫌過重，仍以處前開
    之刑為適當。至如附表所示「林治宏」之署押六枚，為偽造
    之署押，均應依刑法第二百十九條之規定宣告沒收。另一字
    型起子一支為被告所有供犯罪所用之物，業據被告供明在卷
    ，雖未扣案，但不能證明業已滅失，仍應予宣告沒收。
四、末按所謂告訴，係指依法有告訴權之人，向偵查機關申告犯
    罪事實以求訴追之意思表示，並不受告訴人所指罪名之拘束
    ，如告訴人已向偵查犯罪之機關為犯罪事實之告訴，則就其
    所述全部事實，均應認有請求訴追之意，蓋被告行為構成何
    種犯罪，成立何種罪名，乃法院適用法律所為之評價，告訴
    人或因不諳法律不知如何主張或因誤解法律，自不能強令一
    般人民於提出告訴時亦須負此義務，此觀最高法院七三年台
    上字第五二二二號亦著有判例云：「告訴乃論之罪，告訴人
    之告訴，祇須指明所告訴之犯罪事實及表明希望訴追之意思
    ，即為已足，其所訴之罪名是否正確或無遺漏，在所不問」
    自明。又凡財產法益被侵害時，其財產之所有權人固為直接
    被害人，即對於該財產有事實上管領力之人，因他人之犯罪
    行為而其管領權受有侵害者，亦不失為直接被害人；依刑事
    訴訟法第二百三十二條之規定，自得為告訴（最高法院四十
    二年台非字第十八號判例、九十二年度台非字第六一號判決
    要旨參照）。是告訴人丁○○於警訊中既已陳明其管領使用
    之自小貨車車窗遭敲破，並表明要對被告提出告訴（見偵查
    卷第三一、三二頁），縱未指定罪名，應認告訴人就毀損部
    分之犯罪事實亦含有希望訴追之意，始符當事人之真意。查
    起訴書所犯法條欄雖未引用修正前刑法第三百五十四條第一
    項毀損罪之規定，惟公訴人已於起訴書敘及：被告丙○○於
    九十五年一月二十二日下午一時許在台北市中山區○○○路
    ○段四十五巷二十九號前以一字型起子一支破壞丁○○所有
    車牌號碼FM-4322 號自用小貨車右前車窗之犯罪事實，應認
    此部分犯行業經起訴，僅係漏引法條耳。惟被告所涉上開毀
    損罪嫌，依同法第三百五十七條之規定，須告訴乃論。茲據
    告訴人丁○○於本院審理時當庭撤回毀損部分告訴，有本院
    九十五年六月二十六日審判筆錄可稽，然此部分之犯行，與
    前開起訴經論罪之加重準強盜犯行部分具有牽連犯之裁判上
    一罪關係，依修正前即行為時法之規定，應從一重之準強盜
    罪處斷；依修正後之刑法既已刪除牽連犯之規定，則所犯上
    述各罪應依數罪併罰之規定分論併罰。比較新舊法之規定，
    修正後之規定並非較有利於被告，依刑法第二條第一項之規
    定，應適用行為時之法律，即適用修正前刑法第五十五條牽
    連犯之規定，從一重之加重準強盜罪處斷。爰不另為不受理
    之諭知。
據上論斷，應依刑事訴訟法第二百九十九條第一項前段，刑法第
二條第一項前段、修正前第五十五條、修正前第五十六條、第一
百六十一條、第二百十六條、第二百十條、第三百二十九條、第
三百三十條第一項、修正前第四十七條、第五十九條、修正前第
五十一條第五款、第三十八條第一項第二款、第二百十九條，判
決如主文。
本案經檢察官李建論到庭執行職務
中    華    民    國     95     年     7   月   10    日
                  刑事第十一庭  審判長法  官  劉方慈
                                      法  官  陳正昇
                                      法  官  鍾淑慧
以上正本證明與原本無異。
如不服本判決，應於判決送達後10日內，向本院提出上訴狀。
                                      書記官  劉英芬
中    華    民    國    95    年    7     月    14    日
附錄本案論罪科刑法條全文
中華民國刑法第161條
（脫逃罪）
依法逮捕、拘禁之人脫逃者，處1年以下有期徒刑。
損壞拘禁處所械具或以強暴脅迫犯前項之罪者，處5年以下有期
徒刑。聚眾以強暴脅迫犯第1項之罪者，在場助勢之人，處3年以
上10年以下有期徒刑。
首謀及下手實施強暴脅迫者，處5年以上有期徒刑。
前三項之未遂犯，罰之。
中華民國刑法第210條
（偽造變造私文書罪）
偽造、變造私文書，足以生損害於公眾或他人者，處5年以下有
期徒刑。
中華民國刑法第216條
（行使偽造變造或登載不實之文書罪）
行使第210條至第215條之文書者，依偽造、變造文書或登載不實
事項或使登載不實事項之規定處斷。
中華民國刑法第321條
（加重竊盜罪）
犯竊盜罪而有左列情形之一者，處6月以上、5年以下有期徒刑：
一  於夜間侵入住宅或有人居住之建築物、船艦或隱匿其內而犯
    之者。
二  毀越門扇、牆垣或其他安全設備而犯之者。
三  攜帶兇器而犯之者。
四  結夥三人以上而犯之者。
五  乘火災、水災或其他災害之際而犯之者。
六  在車站或埠頭而犯之者。
前項之未遂犯罰之。
中華民國刑法第330條
（加重強盜罪）
犯強盜罪而有第321條第1項各款情形之一者，處7年以上有期徒
刑。
前項之未遂犯罰之。
附表
 ┌──┬───────────┬────────┬──────────┐
 │編號│  文    件    名    稱│ 欄          位 │ 偽  造  之  署  押 │
 ├──┼───────────┼────────┼──────────┤
 │ 一 │臺北縣政府警察局九十四│收受通知聯者簽章│「林治宏」之署押計二│
 │    │年六月二十八日北縣警交│欄、舉發單位章戳│枚                  │
 │    │字第C-00000000號舉發違│欄              │                    │
 │    │違反道路交通管理事件通│                │                    │
 │    │知單移送聯、存根聯    │                │                    │
 ├──┼───────────┼────────┼──────────┤
 │ 二 │臺北市政府警察局九十四│收受通知聯者簽章│「林治宏」之署押計二│
 │    │年十月六日北市警交大字│欄、舉發單位章戳│枚                  │
 │    │第AEB-396890號舉發違反│欄              │                    │
 │    │道路交通管理事件通知單│                │                    │
 │    │移送聯、存根聯        │                │                    │
 ├──┼───────────┼────────┼──────────┤
 │ 三 │臺北市政府警察局九十五│收受通知聯者簽章│「林治宏」之署押計二│
 │    │年一月十五日臺北市警交│欄、舉發單位章戳│ 枚                 │
 │    │大字第AEB-670144號舉發│欄              │                    │
 │    │違反道路交通管理事件通│                │                    │
 │    │知單移送聯、存根聯    │                │                    │
 └──┴───────────┴────────┴──────────┘


司法院資訊處製作；財團法人民間司法改革基金會備份。
